【裁判字號】    97,訴,321
【裁判日期】    970428
【裁判案由】    違反毒品危害防制條例
【裁判全文】
臺灣新竹地方法院宣示判決筆錄          97年度訴字第321號
公  訴  人  臺灣新竹地方法院檢察署檢察官
被      告  甲○○
指定辯護人  本院公設辯護人乙○○
上列被告因違反毒品危害防制條例案件，檢察官提起公訴（97年
度毒偵字第172、463號）後，聲請改依協商程序而為判決，本院
於中華民國97年4月28日下午4時，在本院刑事第9法庭宣示判決
，出席職員如下：
法官起立朗讀判決主文、犯罪事實要旨、處罰條文，及告以上訴
限制、期間並提出上訴狀之法院，且諭知記載其內容：
一、主  文：
    甲○○施用第一級毒品，累犯，處有期徒刑拾月；又施用第
    二級毒品，累犯，處有期徒刑陸月；又施用第二級毒品，累
    犯，處有期徒刑陸月，扣案之安非他命殘渣袋貳只沒收銷燬
    之、玻璃球壹個及安非他命吸食器壹組，均沒收。應執行有
    期徒刑壹年肆月，扣案之安非他命殘渣袋貳只沒收銷燬之、
    玻璃球壹個及安非他命吸食器壹組，均沒收。
二、犯罪事實要旨：
(一)、甲○○前於民國87年間因施用毒品案件，經本院以87年度毒
    聲字第206號裁定送觀察、勒戒後，認無繼續施用毒品傾向
    ，於87年7月23日釋放出所，並由臺灣新竹地方法院檢察署
    檢察官於87年7月24日以87年度偵字第4404號為不起訴處分
    確定，復於89年間再因施用毒品案件，經本院以89年度毒聲
    字第612號裁定送觀察、勒戒後，認有繼續施用毒品傾向，
    再經本院以89年度毒聲字第1077號裁定令入戒治處所施以強
    制戒治1年，嗣經本院以89年度毒聲字第2500號裁定停止戒
    治，所餘戒治期間交付保護管束，於90年4月16日保護管束
    期滿未經撤銷停止戒治執行完畢，所涉刑責部分，經本院以
    89年度竹北簡字第148號刑事簡易判決判處有期徒刑4月確定
    ，嗣檢察官認無執行徒刑之必要，而聲請本院以90年度聲字
    第478號裁定免其刑之執行確定。又於92年間因違反毒品危
    害防制條例、竊盜等案件，分別經本院於92年6月30日以92
    年度訴字第372號刑事判決判處有期徒刑8月、5月，應執行
    有期徒刑1年、於92年9月9日以92年度易字第457號刑事判決
    判處有期徒刑8月、罰金銀元3000元確定，上開案件有期徒
    刑部分再經本院以93年度聲字第634號裁定合併定應執行有
    期徒刑1年7月確定；復於92、93年間因偽造文書、贓物等案
    件，分別經本院於92年7月18日以92年度竹北簡字第129號刑
    事簡易判決判處拘役40日、於93年4月7日以93年度竹北簡字
    第80號刑事簡易判決判處有期徒刑5月確定，上開案件經接
    續執行後，於94年5月11日縮短刑期假釋出監，嗣於95年1月
    26日縮刑期滿未經撤銷假釋視為執行完畢。
(二)、詎甲○○仍不知悔改，復分別基於施用第一、二級毒品海洛
    因、安非他命之犯意，於97年1月15日某時許，在其位於
    新竹縣竹北市○○路277巷17號4樓之住處，以將第二級毒品
    安非他命放在玻璃球內點火燒烤，吸食其所產生之煙霧等方
    式，施用第二級毒品安非他命1次，嗣於97年1月17日上午11
    時3分許，因無照騎乘車號HPI－892號重型機車為警攔查，
    經其同意後採尿送驗，結果呈安非他命、甲基安非他命陽性
    反應，始悉上情；97年1月26日上午某時許，在上開住處
    ，以將第一級毒品海洛因摻在香菸內點火燃燒吸食其所產生
    之煙霧等方式，施用第一級毒品海洛因1次，及以將第二級
    毒品安非他命放在玻璃球內點火燒烤，吸食其所產生之煙霧
    等方式，施用第二級毒品安非他命1次，嗣於97年1月27日凌
    晨1時許，為警持搜索票在另案被告陳筱鋆（另行起訴）位
    於新竹縣竹北市○○街133號2樓之5居所進行搜索而查獲，
    並扣得安非他命殘渣袋2只及甲○○所有供施用第二級毒品
    安非他命所用之玻璃球1個及安非他命吸食器1組，經採尿送
    驗，結果呈安非他命、甲基安非他命、嗎啡、可待因陽性反
    應，始悉上情。
三、處罰條文：
    毒品危害防制條例第10條第1項、第2項、第18條第1項前段
    ，刑法第11條前段、第47條第1項、第51條第5款、第38條第
    1項第2款、第3項。
四、協商判決除有刑事訴訟法第455條之4第1項第1款於本訊問程
    序終結前，被告撤銷協商合意或檢察官撤回協商聲請者；第
    2款被告協商之意思非出於自由意志者；第4款被告所犯之罪
    非第455條之2第1項所定得以協商判決者；第6款被告有其他
    較重之裁判上一罪之犯罪事實者；第7 款法院認應諭知免刑
    或免訴、不受理者情形之一，及違反同條第2 項「法院應於
    協商合意範圍內為判決；法院為協商判決所科之刑，以宣告
    緩刑或2年以下有期徒刑、拘役或罰金為限」之規定者外，
    檢察官與被告均不得上訴。
五、如有前項得上訴之情形，得自收受宣示判決筆錄送達之日起
    10日內，向本院提出上訴書狀，上訴於第二審法院。
中    華    民    國    97    年    4     月     28   日
                  刑事第五庭    書  記  官  劉怡芳
                                法      官  蔡欣怡
以上筆錄正本係照原本作成。
中    華    民    國    97    年     4    月    28    日
                                書  記  官  劉怡芳
附錄本案論罪科刑法條全文：
毒品危害防制條例第10條第1項、第2項
施用第一級毒品者，處6月以上5年以下有期徒刑。
施用第二級毒品者，處3年以下有期徒刑。


司法院資訊處製作；財團法人民間司法改革基金會備份。
